【裁判字號】    95,上訴,1848
【裁判日期】    950622
【裁判案由】    毒品危害防制條例
【裁判全文】
臺灣高等法院刑事判決                95年度上訴字第1848號
上  訴  人
即  被  告  甲○○
                    現另案於台灣台北分監執行中
上列上訴人因毒品危害防制條例案件，不服臺灣臺北地方法院95
年度訴字第466號，中華民國95年4月28日第一審判決（起訴案號
：臺灣臺北地方法院檢察署95年度偵字第4722號），提起上訴，
本院判決如下：
    主  文
上訴駁回。
    事  實
一、甲○○前因違反麻醉藥品管理條例案件，經原審法院以81年
    度易字第7278 號刑事判決判處有期徒刑6月確定，於民國82
    年2月5日易科罰金執行完畢；又於88年間，因施用毒品案件
    ，經臺灣彰化地方法院以88年度毒聲字第2936號裁定送觀察
    勒戒後，認無繼續施用毒品傾向，於89年2月22 日釋放出所
    ，並由臺灣臺北地方法院檢察署檢察官以89年度毒偵字第67
    1號、89年度毒偵緝字第57 號為不起訴處分確定；再於89年
    間，因施用毒品案件，經臺灣板橋地方法院以90年度毒聲字
    第43號裁定送觀察勒戒後，因認有繼續施用毒品傾向，經該
    院以90年度毒聲字第414 號裁定令入戒治處所強制戒治，嗣
    於90年9月26日停止戒治出所，另以90年度易字第1472 號刑
    事判決判處有期徒刑8月確定，而於90年9月26日入監執行有
    期徒刑8月。
二、甲○○復因偽造文書、竊盜案件，經本院以89年度上訴字第
    3015號、88年度上易字第5795號刑事判決分別判處有期徒刑
    1 年、10月確定，二案經本院以90年度聲字第1122號裁定定
    其應執行之刑為有期徒刑1年6月後，再接續執行上開有期徒
    刑8月，嗣於92年1月17日縮短刑期假釋出監，假釋期間並付
    保護管束。惟甲○○於假釋付保護管束期間尚未屆滿前，又
    於92年9 月間，因施用毒品案件，經原審法院以92年度簡字
    第3303號刑事簡易判決判處有期徒刑6 月確定，前開假釋撤
    銷，於94年2月3日入監執行殘刑並接續執行有期徒刑6 月，
    現仍在監執行中。
三、詎甲○○仍不知悔改，於前開假釋付保護管束期間內，另於
    94年1 月24日中午某時，在臺北縣新店市○○街35巷內某友
    人住處，施用第一級毒品海洛因1次。嗣於94年1月24日晚間
    8 時許，在臺北縣新店市○○街35巷口為警查獲，採集其尿
    液送驗結果呈嗎啡、可待因陽性反應，始知上情。
四、案經臺北市政府警察局大安分局移送臺灣臺北地方法院檢察
    署檢察官偵查起訴，嗣甲○○就被訴事實為有罪之陳述，臺
    灣臺北地方法院合議後裁定以簡式審判程序審理。
    理  由
一、上開事實，已據被告甲○○於原審坦白承認（見原審卷第26
    、30頁），又其於94年1月24 日為警查獲後於警察局所採集
    之尿液經送臺灣尖端先進生技醫藥股份有限公司以酵素免疫
    分析法初步檢驗、氣相層析質譜儀法確認檢驗結果，呈嗎啡
    、可待因陽性反應明確，有該濫用藥物檢驗報告、結文、尿
    液檢體委驗單各一份在卷可按（見原審94 年度易字第910號
    卷第25至27頁），蓋經行政院衛生署認可之檢驗機構採用氣
    相層析質譜儀分析法確認毒品鑑驗時，不致產生偽陽性反應
    ，且按毒品施用後於尿液、血液中可檢出之最大時限，與施
    用劑量、施用頻率、施用方式、施用者飲水量之多寡、個人
    體質、代謝情狀、檢體收集時間點及所用檢測方法之靈敏度
    等因素有關，固因個案而異，然一般而言，尿液中可檢出之
    最大時限，海洛因為2至4天無訛，此有卷附行政院衛生署管
    制藥品管理局92年7月23日管檢字第0920005609 號函闡述甚
    明（見95年度偵字第4722號卷第17至20頁），是被告自白於
    94年1月24 日中午某時施用第一級毒品海洛因，嗣於同日晚
    間8 時許為警查獲後即採集尿液送驗結果確呈嗎啡、可待因
    陽性反應，其間之時間間隔，核與上開函示海洛因於尿液中
    代謝可檢出之時限相符。是被告任意性之自白，有相當事實
    足資佐證，堪認與事實相符，應可採信。又被告前於88年間
    ，因施用毒品案件，經臺灣彰化地方法院以88年度毒聲字第
    2936號裁定送觀察勒戒後，認無繼續施用毒品傾向，於89年
    2月22 日釋放出所，並由臺灣臺北地方法院檢察署檢察官以
    89年度毒偵字第671 號、89年度毒偵緝字第57號為不起訴處
    分確定；再於89年間，因施用毒品案件，經臺灣板橋地方法
    院以90年度毒聲字第43號裁定送觀察勒戒後，因認有繼續施
    用毒品傾向，經該院再以90年度毒聲字第414 號裁定令入戒
    治處所強制戒治，嗣於90年9月26 日停止戒治出所，另以90
    年度易字第1472 號刑事判決判處有期徒刑8月確定，而於90
    年9月26日入監執行有期徒刑8月，此有臺灣高等法院被告前
    案紀錄表在卷可按（見原審卷第4至19 頁），是被告於前次
    強制戒治執行完畢釋放出所後，5 年內再犯本件施用毒品之
    犯行甚明。
二、核被告所為，係犯毒品危害防制條例第10條第1 項施用第一
    級毒品罪。被告因施用而持有海洛因之低度行為為施用之高
    度行為吸收，不另論罪。原審認被告罪證明確，適用毒品危
    害防制條例第10條第1 項規定，並審酌被告曾因施用毒品經
    觀察、勒戒及強制戒治後，仍未能戒斷其施用毒品之惡習，
    足見其陷溺已深，雖施用毒品僅係戕害其自己身心並無加害
    他人，然亦可能因此危害社會秩序，被告有多次犯罪紀錄，
    又於假釋期間內再犯本件犯行，素行惡劣，惟於審理中尚能
    坦認犯行，態度良好等一切情狀，量處有期徒刑8 月，經核
    認事用法，均無違誤，量刑亦無不當。被告上訴意旨仍以其
    未吸食第一級毒品海洛因，係因與朋友共用同一吸食器，因
    朋友之吸食習慣係將第一級毒品海洛因與第二級毒品安非他
    命放入同一吸食器內燃燒後併同吸食，其因使用同一吸食器
    所致云云。然查被告於本院94年度上訴字第3412號審理中就
    本案涉犯吸食第一級毒品海洛因犯行，辯稱係因飲用咳嗽藥
    水所致，嗣於本案審理時又辯稱係因與朋友共用同一吸食器
    ，因朋友以該吸食器吸用第一級毒品所致，其供述前後不一
    ，顯有矛盾，自無足採信。又被告主張其本件犯行與本院94
    年上訴字第3412 號已判處有期徒刑7月確定之施用第二級毒
    品甲基安非他命犯行，具有想像競合關係之裁判上一罪等語
    。然查，被告本件犯行與本院94年上訴字第3412號犯行所認
    定之事實，其分別吸用第一級毒品海洛因與第二級毒品甲基
    安非他命之地點不同，自難認與前案吸食第二級毒品甲基安
    非他命同時為之，被告此項辯解亦不足採。綜上，本件上訴
    為無理由，應予駁回。
據上論斷，應依刑事訴訟法第368條，判決如主文。
本案經檢察官劉斐玲到庭執行職務。
中    華    民    國    95    年    6     月    22    日
                  刑事第十一庭審判長法  官  張連財
                                    法  官  林明俊
                                    法  官  楊照男
以上正本證明與原本無異。
如不服本判決，應於收受送達後十日內向本院提出上訴書狀，其
未敘述上訴之理由者並得於提起上訴後十日內向本院補提理由書
（均須按他造當事人之人數附繕本）。
                                    書記官  陳秋雄
中    華    民    國    95    年    6     月    22    日
附錄：本案論罪科刑法條全文
毒品危害防制條例第10條
施用第一級毒品者，處 6 月以上 5 年以下有期徒刑。
施用第二級毒品者，處 3 年以下有期徒刑。


司法院資訊處製作；財團法人民間司法改革基金會備份。
